【裁判字號】    89,訴,2389
【裁判日期】    900511
【裁判案由】    違反藥事法
【裁判全文】
臺灣高雄地方法院刑事判決                        八十九年度訴字第二三八九號
    公  訴  人  臺灣高雄地方法院檢察署檢察官
    被      告  乙○○
右列被告因違反藥事法案件，經檢察官提起公訴（八十九年度偵字第二０九二二號）
，暨併案審理（九十年度偵緝字第二０號），本院判決如左：
    主  文
乙○○連續明知為禁藥而運送，處有期徒刑柒月。緩刑參年。含甲基安非他命類成分
之膠囊柒顆（毛重壹仟貳佰克）及捌顆（毛重陸佰柒拾柒克）均沒收。
    事  實
一、乙○○明知安非他命業經行政院衛生署公告為禁藥，竟基於概括之犯意，先於民
    國八十八年六月初，委其在泰國之不知情同事林俊明返台時，運送含甲基安非他
    命類成分之減肥藥膠囊七顆（毛重一千二百克，起訴書載為一千零五十公克）回
    台，嗣林俊明轉請不知情之甲○○（經判決無罪）運送返台交付乙○○，甲○○
    乃未經中央主管機關核准，運送上開含甲基安非他命類成分之減肥藥膠囊七顆，
    於八十八年六月十七日自泰國搭乘長榮航空二零二號班機入境桃園中正國際機場
    時，為財政部台北關稅局稽查組執勤關員當場查獲，並扣得上開減肥藥膠囊七顆
    。乙○○復於八十八年十二月二十日，運送含甲基安非他命類成分之減肥藥膠囊
    八顆（毛重六百七十七克），搭乘泰國航空六三六號班機入境桃園中正國際機場
    時，為財政部台北關稅局稽查組執勤關員當場查獲，並扣得上開減肥藥膠囊八顆
    。
二、案經財政部台北關稅局移送台灣桃園地方法院檢察署轉呈台灣高等法院檢察署核
    轉台灣高雄地方法院檢察署檢察官偵查起訴，及併案審理。
    理  由
一、訊據被告乙○○坦承於上述時間委請林俊明轉請甲○○運送減肥藥膠囊七顆及其
    於上述時間運送減肥藥膠囊八顆之事實，惟辯稱：伊不知上開減肥藥膠囊含有甲
    基安非他命成分云云。然查右揭事實除據被告如上供述外，復經證人甲○○證述
    在卷，並有扣案之含甲基安非他命類成分之減肥藥膠囊七顆（毛重一千二百克）
    及八顆（毛重六百七十七克）可資佐證，上開膠囊經送檢驗結果，確含有甲基安
    非他命類成分，有行政院衛生署藥物食品檢驗局八十八年八月廿五日函、八十九
    年四月十日函檢附之檢驗成績書二份、行政院衛生署八十九年四月十二日衛署字
    第八九０二００００號函一紙附卷可稽，且被告於甲○○運送上開禁藥為關員查
    獲後，應已知悉該等減肥藥膠囊含甲基安非他命類成分，其猶自己運送該等減肥
    藥膠囊入境，顯難諉稱其不知該減肥藥含有甲基安非他命類成分。被告所辯應屬
    卸責之詞，無足採信，罪證明確，其犯行堪以認定。
二、核被告所為係違反藥事法第八十三條（起訴書誤載為八十二條）之運送禁藥罪。
    其委請不知情之林俊明轉請不知情之甲○○運送禁藥，係犯該罪之間接正犯。公
    訴意旨認此部分被告係犯該罪之教唆犯，惟所謂教唆犯係教唆他人為犯罪，被教
    唆者須因教唆者之教唆而發生犯罪之決意，並進而為犯罪之實行，始足該當。本
    件證人甲○○並不知情該減肥膠囊含甲基安非他命類成分，主觀上欠缺對於犯罪
    事實之認識，是被告係利用無故意之人犯罪，應屬間接正犯，公訴意旨認被告係
    教唆犯尚有未合，應予說明。被告先後二次運送禁藥犯行，時間緊接，犯罪構成
    要件相同，顯係基於概括犯意反覆為之，應依連續犯之規定論以一罪，並依法加
    重其刑。爰審酌被告二次運送禁藥，本應從重懲處，以昭炯誡，惟其前無犯罪記
    錄，有本院被告院內索引卡記錄表、台灣高等法院被告全國前案紀錄表可考，素
    行良好，且犯後坦承其犯罪事實，態度尚非不佳等一切情狀，量處如主文所示之
    刑。又被告前未曾受有期徒刑以上刑之宣告，有上開刑案資料表足參，其因一時
    失慮，偶犯刑典，惟犯後坦承犯罪事實，頗有悔悟，信其經上開刑之宣告後，應
    知悔悟，而無再犯之虞，本院衡情因認其上開刑以暫不執行為適當，爰併予宣告
    緩刑三年，以啟自新。扣案之含甲基安非他命類成分之膠囊七顆（毛重一千二百
    克）及八顆（毛重六百七十七克），係違禁物，應依刑法第三十八條第一項第一
    款之規定宣告沒收之。
三、併案之台灣桃園地方法院檢察署九十年度偵緝字第二０號被告運送含甲基安非他
    命類膠囊八顆部分，與起訴事實有連續犯之裁判上一罪關係，為起訴效力所及，
    本院自應併予審理。
據上論斷，應依刑事訴訟法第二百九十九條第一項前段，藥事法第八十三條第一項，
刑法第十一條前段、第五十六條、第七十四條第一款、第三十八條第一項第一款，判
決如主文。
中      華      民      國      九十      年      五      月    十一    日
                                  臺灣高雄地方法院刑事庭
                                      法  官    郭錦茂
右正本證明與原本無異。
如不服本判決，應於判決送達後十日內，向本院提出上訴狀。
                                      書記官    賴佳慧
中    華    民    國      九十      年      五      月      十六      日
附錄本判決論罪科刑法條：
藥事法第八十三條：
  明知為偽藥或禁藥，而販賣、供應、調劑、運送、寄藏、牙保、轉讓或意圖販賣而
  陳列者，處五年以下有期徒刑，得併科新台幣十萬元以下罰金。
  犯前項之罪，因而致人於死者，處七年以上有期徒刑，致重傷者，處一年以上七年
  以下有期徒刑。
  因過失犯第一項之罪者，處一年以下有期徒刑、拘役或新台幣十萬元以下罰金。
  第一項之未遂犯罰之。


司法院資訊處製作；財團法人民間司法改革基金會備份。
